臺灣高等法院臺南分院刑事判決
111年度上訴字第354號
上  訴  人  
即  被  告  鄭其鳴


選任辯護人  蔡文斌律師
            林冠廷律師
            許依涵律師
上列上訴人即被告因違反槍砲彈藥刀械管制條例案件，不服臺灣
臺南地方法院110年度訴字第389號中華民國110年11月25日第一
審判決（起訴案號：臺灣臺南地方檢察署109年度偵字第9220號
、第10696號），提起上訴，本院判決如下：
    主  文
上訴駁回。
    事實及理由
一、按民國110年6月16日修正公布、同月18日施行之刑事訴訟法
    第348條規定：「上訴得對於判決之一部為之。對於判決之
    一部上訴者，其有關係之部分，視為亦已上訴。但有關係之
    部分為無罪、免訴或不受理者，不在此限。上訴得明示僅就
    判決之刑、沒收或保安處分一部為之」。次按同日修正公布
    、施行之刑事訴訟法施行法第7條之13規定：「中華民國110
    年5月31日修正通過之刑事訴訟法施行前，已繫屬於各級法
    院之案件，於施行後仍適用修正前刑事訴訟法第348條規定
    ；已終結或已繫屬於各級法院而未終結之案件，於施行後提
    起再審或非常上訴者，亦同」。又按判決後提起上訴，應以
    其提起上訴而繫屬於上訴審法院時，刑事訴訟法第348條是
    否已經修正施行，作為究應適用修正後或修正前規定以決定
    其上訴範圍之時點依據（最高法院110年度台上大字第5375
    號裁定意旨參照）。查本案係於上開規定修正施行後之111
    年3月11日始繫屬於本院，有臺灣臺南地方法院111年3月9日
    南院武刑鳳110訴389字第1110009375號函其上所蓋本院收文
    戳章（本院卷第3頁）在卷可按，是本案上訴之效力及其範
    圍，應依現行刑事訴訟法第348條規定判斷，合先敘明。
二、原審於110年11月25日以110年度訴字第389號判決判處被告
    非法寄藏可發射子彈具殺傷力之槍枝罪，處有期徒刑1年10
    月，併科罰金新臺幣（下同）8萬元，罰金如易服勞役，以1
    千元折算壹日，及為相關沒收之宣告。被告不服而以原審量
    刑過重為由提起上訴，檢察官則未上訴，經本院當庭向被告
    及辯護人確認上訴範圍，皆稱僅就原判決量刑部分上訴，對
    於原判決認定之犯罪事實、罪名及沒收，均表明未在上訴範
    圍（本院卷第121-122頁），足見被告對於本案請求審理之
    上訴範圍僅限於量刑部分。揆諸前開說明及新修正條文之規
    定，本案量刑部分與原判決犯罪事實、罪名及沒收之認定，
    可以分離審查，因此，本院爰僅就原判決量刑部分加以審理
    ，其他關於本案犯罪事實、罪名及沒收等，則不在本院審理
    範圍，先予說明。
三、因被告表明僅就原判決關於量刑部分提起上訴，故有關本案
    之犯罪事實、論罪（所犯罪名、罪數關係）及沒收部分之認
    定，均如第一審判決所記載（如附件）。
四、被告上訴意旨（含辯護人辯護意旨）略以：被告因年輕識淺
    ，一時失慮而接受同案被告吳鎮宇之要求，寄藏本案槍械，
    但被告發現所寄藏之物為槍械後，即不斷要求吳鎮宇將其取
    回，被告並無使用本案槍械為任何犯行之意圖，並未對社會
    治安造成具體危害。請衡酌被告未有前科紀錄，本件為被告
    初次犯罪，經此教訓，當知所警惕，無再犯之高度危險，且
    被告現有穩定之職業，工作表現亦堪穩定，又其女友懷孕中
    亦論及婚嫁，應可再給予一次觀察機會，實無以徒刑教化被
    告之必要，請予以被告緩刑之宣告云云。
五、經查：
　㈠按量刑係法院就繫屬個案犯罪所為之整體評價，乃事實審法
    院之職權裁量事項，而量刑判斷當否之準據，則應就判決整
    體觀察為綜合考量，不可擷取其中片段遽為評斷。苟其量刑
    已以行為人之責任為基礎，並斟酌刑法第57條各款所列情狀
    ，在法定刑度內酌量科刑，無偏執一端，或濫用其裁量權限
    ，致明顯失出失入情形，自不得任意指為不當或違法（最高
    法院75年度台上字第7033號、104年度台上字第2577號判決
    意旨參照）。原審以行為人之責任為基礎，審酌被告非法寄
    藏具殺傷力之改造槍枝、子彈及槍枝主要組成零件，嚴重危
    害社會秩序及安寧，潛在危害非微，行為實值非難。惟慮及
    被告於原審時坦認犯罪，態度尚稱良好，且卷內並無被告持
    上開槍枝、子彈另犯他案之證據。兼衡被告之前科素行（見
    臺灣高等法院被告前案紀錄表）、犯罪動機、手段、本案槍
    枝、子彈數量。暨被告自述其高職畢業，現從事外包廠商為
    民宿提供洗床單之服務，月收入約3萬5,000元，未婚，無子
    女，目前與父母同住之經濟、家庭生活等一切情狀，量處被
    告有期徒刑1年10月，併科罰金8萬元，並就併科罰金部分，
    諭知易服勞役之折算標準。復說明：⒈被告在尚未被有權偵
    查之機關發覺前，即主動告知警方其上開寄藏槍彈之犯行，
    並交付本案槍械予警查扣，應認被告上開犯行係屬自首而報
    繳其持有之全部槍砲，依槍砲彈藥刀械管制條例第18條第1
    項前段之規定減輕其刑。⒉被告於偵查中供出全部槍砲、彈
    藥之來源為同案被告吳鎮宇，並因而查獲同案被告吳鎮宇，
    足見偵查機關確實因被告供述槍砲來源而查獲，自與槍砲彈
    藥刀械管制條例第18條第4項前段之規定相符，應依該條予
    以減輕其刑，並依法遞減其刑。本院認原判決關於本案科刑
    之部分，已依刑法第57條各款所列情狀審酌，而為量刑之準
    據，經核並無量刑輕重失衡、裁量濫用之情形，而被告上訴
    請求從輕量刑之理由，已為原判決審酌時作為量刑之參考因
    子，或尚不足以動搖原判決之量刑基礎，難認有據。
　㈡被告前雖未曾因故意犯罪受有期徒刑以上刑之宣告，有臺灣
    高等法院被告前案紀錄表可考。惟考量具有殺傷力之各式槍
    械非僅具有高度危險性，更對他人人身安全、國家秩序及社
    會治安造成潛在危害，且被告非法寄藏之槍枝（長槍2枝、
    手槍2枝）、子彈（計105顆），數量甚多。又緩刑機制，除
    考量犯人之特殊預防需求外，兼著眼於一般人對法的敬畏之
    一般預防考量，犯罪與刑罰俱面向社會之宣示意義，藉由罪
    刑法定之刑罰預告功能暨其妥當執行，消極可威嚇潛在犯罪
    者勿敢觸法，避免規範被動搖，進而積極維繫民眾對法之認
    同與信賴。在責任應報限度下，兼顧平衡犯人個體（特殊）
    與社會群體（一般）衝突之刑罰暨執行始稱公正。是斟酌特
    殊預防需求，有相當理由足認犯人有再犯傾向，或即令無虞
    再犯，然基於維護法秩序之一般預防所必要者，均不宜宣告
    緩刑，此委諸法院為符合法律授權目的下之合義務性裁量。
    本件被告無視法令，竟非法寄藏具殺傷力之槍枝、子彈及槍
    枝主要組成零件，其否定規範、侵害法益，執行受諭知之刑
    罰，乃維持法秩序所必要，難認有暫不執行之情。從而，本
    院審酌各項事由，認為被告並無「刑之宣告以暫不執行為適
    當」之情形，是本件爰不予以宣告緩刑。從而，被告上訴主
    張：請求緩刑之宣告云云，尚屬無據。
六、綜上所述，被告之上訴，為無理由，應予駁回。
據上論斷，應依刑事訴訟法第368條，判決如主文。
本案經檢察官蘇聖涵提起公訴，檢察官劉榮堂到庭執行職務。
中　　華　　民　　國　　111 　年　　5 　　月　　26　　日
                  刑事第三庭    審判長法　官  陳連發
                                      法　官  何秀燕
                                      法　官  洪榮家　　
以上正本證明與原本無異。
如不服本判決應於收受送達後20日內向本院提出上訴書狀，其未
敘述上訴理由者，並得於提起上訴後20日內向本院補提理由書（
均須按他造當事人之人數附繕本）「切勿逕送上級法院」。
　　　　　　　　　　　　　　　　　　　書記官  謝麗首
中　　華　　民　　國　　111 　年　　5 　　月　　26　　日
附錄本案論罪科刑法條：
修正前槍砲彈藥刀械管制條例第8條第4項：
未經許可，持有、寄藏或意圖販賣而陳列第一項所列槍枝者，處
3年以上10年以下有期徒刑，併科新臺幣7百萬元以下罰金。
槍砲彈藥刀械管制條例第12條第4項：
未經許可，持有、寄藏或意圖販賣而陳列子彈者，處5年以下有
期徒刑，併科新台幣300萬元以下罰金。
槍砲彈藥刀械管制條例第13條第4項：
未經許可，持有、寄藏或意圖販賣而陳列第1項所列零件者，處6
月以上5年以下有期徒刑，併科新台幣300萬元以下罰金。